# 季度平均汇率与年度平均汇率差异-陈版请进

提问人：中介小兵 时间：2015-02-03 23:50:00
陈老师， 您好，公司以人民币作为记账本位币。但公司也有海外子公司，以美元记账。在各个季度审阅时，合并层面将汇率差作为外币报表折算差额，用的是季度平均汇率。但年度审计时，平均汇率需要用全年平均汇率，这样导致利润表中人民币四个季度之和和年度不一致，为了保持一致，将差异计入哪个科目呢？倒挤在“外币报表折算差额”中吗？非常感谢～

回答人：chenyiwei
如果公司每季度均进行境外经营外币报表折算的，则全年折算后的利润表和现金流量表可以根据各季度折算后的人民币利润表、现金流量表加总确定，但需要保证该种折算方法的一贯运用。当然也可以按照全年平均汇率折算，这样就把与前一方法之间的差额计入外币报表折算差额了。